【裁判字號】    91,上訴,2015
【裁判日期】    920122
【裁判案由】    毒品危害防制條例
【裁判全文】
臺灣高等法院臺中分院刑事判決          民國九十一年度上訴字第二０一五號
    上  訴  人
    即  被  告  甲○○  男  四.
右上訴人因毒品危害防制條例案件，不服臺灣臺中地方法院中華民國九十一年十一月
六日第一審判決（民國九十一年度訴字第一五一八號，起訴案號：臺灣臺中地方法院
檢察署民國九十一年度偵字第一０三八０號），提起上訴，本院判決如左：
    主    文
上訴駁回。
    事    實
一、甲○○與詹碧霞係同居男女朋友之關係。甲○○基於轉讓第一級毒品海洛因之概
    括犯意，自民國九十年七月間起，至九十一年五月二十二日晚上八時許止，連續
    在臺中市○○路○段六六號五樓之八租屋處，多次無償轉讓數量不詳之第一級毒
    品海洛因交付予詹碧霞（涉嫌施用毒品部分，另案由檢察官偵查），供渠施用。
    嗣於九十一年五月二十二日上午十一時許，與詹碧霞在上址，為警一同查獲，並
    扣得第一級毒品海洛因共計八包（其中六包合計淨重一九．九一公克、包裝重二
    ．五三公克；其中二包合計淨重○．四四公克、包裝重○．四五公克）。
二、案經臺中市警察局第六分局報請臺灣臺中地方法院檢察署檢察官偵查起訴。
    理    由
一、訊據上訴人即被告甲○○供承於右揭時地，為警查獲上開第一級毒品海洛因共計
    八包之事實，但否認有轉讓第一級毒品海洛因之犯行，辯稱：因其與詹碧霞係同
    居男女朋友關係，故其所購買之第一級毒品海洛因除供其自己施用外，詹碧霞亦
    會自行拿取施用。偶而其與詹碧霞亦會一起施用，但係由詹碧霞自行拿取，而非
    由其交付予詹碧霞施用云云。惟查：被告於九十一年五月二十三日警訊時，供稱
    ：「因為我與我女友詹碧霞均染有施用海洛因習性，我在施用時，詹碧霞亦會在
    旁共同施用，她所施用的海洛因均是我出資購買無誤。」等語。於同日為檢察官
    訊問時，供稱：「我拿海洛因及安非他命給詹碧霞施用很久了，我跟她是從九十
    年五、六月左右，開始同居，她比我早施用毒品，因為我自己本身也想施用，所
    以我就去買來分給她施用，都沒有向她收錢。」等語。已直承所購買之海洛因，
    有分予詹碧霞施用屬實，而證人詹碧霞於九十一年五月二十三日警訊時，證稱：
    「甲○○是我男朋友，我所施用的海洛因都是甲○○給我用的。」等語，同日檢
    察官訊問時，證稱：「扣押物（毒品）全部是我男友甲○○的，我只是出名去租
    北平路三段的房子。我施用的毒品是跟甲○○拿的。我跟他同居在一起，我沒有
    工作，他本來在當管理員，去年被捉後就沒有工作了，生活費他有，我不知道他
    如何取得金錢。」等語，於原審復證稱：我們是去年（九十年）七、八月間開始
    吸食的，到今年五月為止（原審卷三十九頁），亦證陳所施用之毒品，係由被告
    供給無誤，足見被告上開自白，與證人詹碧霞之證述相符，並有搜索扣押筆錄二
    紙，法務部調查局九十一年六月二十六日調科壹字第一二○○一一七○二號鑑定
    通知書一紙在卷可參，復有第一級毒品海洛因共計八包（其中六包合計淨重一九
    ．九一公克、包裝重二．五三公克；其中二包合計淨重○．四四公克、包裝重○
    ．四五公克）扣案可資佐證。至被告於九十一年八月六日原審審理時改辯稱：「
    我買的毒品有的是向詹碧霞拿錢來買的，我們二人很少一起吸食，詹碧霞有向我
    說要戒掉，不要吸食，我沒有約她一起吸食。後來我有發現她都趁我不在，自己
    拿來吸食，我沒有拿毒品給她吸食。我們的錢是共通的，她可以拿我的錢，我也
    可以拿她的錢，毒品都是我去買的。我們二個人住在一起，我的毒品放在哪裏，
    她都知道。」云云，顯與其上開白白及證人詹碧霞上開證述不符，另證人詹碧霞
    亦於原審同日審理時改證稱：毒品是我自己拿來吸食，不是他拿給我吸食的云云
    ，要係事後為被告脫責之詞，不足採信，被告犯行堪予認定。
二、核被告所為，係犯毒品危害防制條例第八條第一項轉讓第一級毒品罪。被告持有
    第一級毒品海洛因之低度行為，已為其轉讓第一級毒品海洛因之高度行為所吸收
    ，不另論罪。被告先後所為多次轉讓行為，時間緊接，觸犯構成要件相同之罪，
    顯係基於概括犯意為之，為連續犯，應依刑法第五十六條規定，論以一罪，並加
    重其刑。原審適用毒品危害防制條例第八條第一項、第十八條第一項前段、刑法
    第十一條前段、第五十六條，並審酌被告係因與詹碧霞為男女朋友關係，始長期
    多次轉讓第一級毒品海洛因供詹女施用，犯後態度尚屬良好等一切情狀，量處有
    期徒刑一年四月示懲。扣案之毒品海洛因共計八包（其中六包合計淨重一九．九
    一公克、包裝重二．五三公克，其中二包合計淨重○．四四公克、包裝重○．四
    五公克），為違禁物，並依法宣告沒收銷燬之，其認事用法及量刑並無不合，被
    告上訴意旨謂毒品係詹碧霞自己拿去吸食，否認有轉讓之犯行云云，非可採取，
    上訴為無理由，應予駁回。
三、據上論斷，應依刑事訴訟法第三百六十八條，判決如主文。
本案經檢察官乙○○到庭執行職務。
中      華      民      國      九十二   年       一      月    二十二  日
                                    臺灣高等法院臺中分院刑事第二庭
                                          審判長法  官  羅  禮  政
                                                法  官  蔡  聰  明
                                                法  官  陳  欣  安
右正本證明與原本無異。
如不服本判決應於收受送達後十日內向本院提出上訴書狀，其未敘述上訴之理由者並
得於提起上訴後十日內向本院補提理由書（均須按他造當事人之人數附繕本）。
                                                書記官  紀  美  鈺
中      華      民      國      九十二   年       一      月    二十三  日
附錄：
毒品危害防制條例第八條第一項：
轉讓第一級毒品者，處一年以上七年以下有期徒刑，得併科新臺幣一百萬元以下罰金
。                                                                      Ｉ


司法院資訊處製作；財團法人民間司法改革基金會備份。
